【裁判字號】    90,訴,413
【裁判日期】    900912
【裁判案由】    給付工程款
【裁判全文】
臺灣雲林地方法院民事判決  九十年度訴字第四一三號
    原      告  銓興電機有限公司
    法定代理人  甲○○
    送達代收人  丙○○
    被      告  振茂營造有限公司
    法定代理人  丁○○
    訴訟代理人  乙○○
    送達代收人  朱子慶
右當事人間請求給付工程款事件，本院判決如左：
    主      文
被告應給付原告新台幣壹佰零伍萬元，及自民國九十年八月三十日起至清償日止，按
週年利率百分之五計算之利息。
訴訟費用由被告負擔。
本判決第一項於原告以新台幣拾伍萬元為被告供擔保後，得假執行。
    事      實
甲、原告方面：
一、聲明：除假執行擔保金額外，餘如主文所示。
二、陳述：原告於民國九十年二月二十七日，承攬由被告所發包之「台灣中小企銀大
    園分行分電盤」工程，總價新台幣（下同）一百萬元（未稅），含稅為一百零五
    萬元，此有雙方所簽之承攬合約書可稽，旋被告開立訂金十萬五千元之支票一紙
    以代訂金之交付，嗣原告依約履行，並已完工交付驗收無誤，詎被告除其所交付
    之訂金支票慘遭跳票外，剩餘之八十九萬五千元工程款亦均未依約給付，旋原告
    屢為催促被告依約還款並發存證信函催告，詎被告均未予置理，是原告就其中十
    萬五千元之訂金，依據兩造所簽之工程契約訂金付款請求權及票據關係請求權，
    合併請求被告給付，另就工程期款八十九萬五千元之工程款依兩造所簽工程契約
    請求權請求被告依約給付。
三、證據：提出合約書、支票、退票理由單、存證信函、公司基本資料查詢單影本各
    乙份、出貨明細單影本五紙為證。
乙、被告方面：
一、聲明：原告之訴駁回。
二、陳述：伊公司有與原告訂定系爭買賣契約，且業已驗收系爭買賣標的物，僅因公
    司財務困難無法支付買賣價金，請求能與原告私底下和解。
    理      由
一、按訴狀送達後，原告不得將原訴變更或追加他訴。但有擴張或減縮應受判決事項
    之聲明者，不在此限，民事訴訟法第二百五十五條第一項第三款定有明文。本件
    原告於聲請支付命令狀請求判決被告應給付一百萬元之工程款，經被告異議視為
    起訴，原告嗣於九十年八月十五日本院審理中請求被告給付一百零五萬元乃屬擴
    張應受判決事項之聲明，參諸前揭規定，應予准許，合先敘明。
二、原告主張上開事實，業據提出合約書、支票、退票理由單、出貨明細單為證，核
    屬相符，復為被告所不爭執，堪信為真實。被告雖辯稱無資力清償云云，然此要
    無解於被告應負清償之責，被告所辯，不足採信。
三、從而，原告爰依承攬關係請求被告給付一百零五萬元，及自追加起訴狀繕本送達
    之翌日即九十年八月三十日起至清償日止，按週年利率百分之五計算之利息，為
    有理由，應予准許。
四、原告陳明願供擔保，聲請宣告假執行，核無不合，爰酌定相當擔保金額准許之。
五、據上論結，原告之訴為有理由，依民事訴訟法第七十八條、第三百九十條第二項
        ，判決如主文。
中      華      民      國    九十    年      九      月      十二      日
                                臺灣雲林地方法院民事庭
~B法      官  陳秋如
右為正本係照原本作成
如對本判決上訴，須於判決送達後廿日內向本院提出上訴狀（需附繕本），並向本院
繳納上訴裁判費新台幣壹萬伍仟柒佰伍拾元，本院始將本事件送上訴審審理。
中      華      民      國    九十    年      九      月      十二      日
~B法院書記官  廖錦棟


司法院資訊處製作；財團法人民間司法改革基金會備份。
